臺灣新北地方法院刑事判決　
111年度易字第247號
公  訴  人  臺灣新北地方檢察署檢察官
被      告  張小心  




上列被告因過失傷害案件，經檢察官提起公訴（110年度偵字第8
429號），本院判決如下：
    主  文
張小心犯過失傷害罪，處拘役參拾日，如易科罰金，以新臺幣壹
仟元折算壹日。
    事  實
一、張小心（原名：張軒維）於民國109年11月10日1時58分許，
    攜帶犬隻至新北市○○區○○路000號(永和豆漿店)消費，
　　本應注意其負有防止所飼養動物無故侵害他人之生命、身體
    、自由、財產或安寧之法律上義務，並應注意隨時以繩索、
    鎖鍊拴住管束該犬隻或為之戴上嘴套等防護措施，以防止該
    犬隻獸性發作時攻擊他人，而依當時情形，並無不能注意之
    情事，竟疏未注意監督管理，適黃鈺婷與其弟黃星瑋亦至上
    址豆漿店消費，經過張小心所有之犬隻（下稱上開犬隻）身
    旁時，黃鈺婷即無故遭上開犬隻撲咬左大腿，因而受有左側
    大腿擦傷與穿刺傷等傷害。
二、案經黃鈺婷訴由新北市政府警察局土城分局報告臺灣新北地
方檢察署檢察官偵查起訴。
    理  由
壹、程序事項：
一、按被告以外之人於審判外之言詞或書面陳述，除法律有規定
    者外，不得作為證據，刑事訴訟法第159條第1項固有明文。
    惟被告以外之人於審判外之陳述，經當事人於審判程序同意
    作為證據，法院審酌該言詞陳述或書面陳述作成時之情況，
    認為適當者，亦得為證據；當事人、代理人或辯護人於法院
    調查證據時，知有上開刑事訴訟法第159條第1項不得為證據
    之情形，而未於言詞辯論終結前聲明異議者，視為有前項之
    同意，刑事訴訟法第159條之5亦有明文。查本判決下列引用
    之被告張小心以外之人於審判外之書面陳述，部分雖屬傳聞
    證據，惟因檢察官、被告於本院準備程序同意該等證據之證
    據能力（見易字卷第272頁），迄言詞辯論終結時亦未聲明
    異議（見易字卷第334頁），本院審酌各該證據作成之情況
    ，核無非法取證或證明力明顯偏低之瑕疵，以之作為證據，
    應屬適當，依前揭法條規定，認均有證據能力。
二、次按刑事訴訟法第159條至第159條之5有關傳聞法則之規定
    ，乃對於被告以外之人於審判外之言詞或書面陳述之供述證
    據所為之規範；至非供述證據之書證、物證則無傳聞法則規
    定之適用，如該非供述證據非出於違法取得，並已依法踐行
    調查程序，即不能謂其無證據能力。查下列非供述證據，並
    無證據證明係出於違法取得之情形，復經本院依法踐行調查
    程序，自均有證據能力。
貳、認定事實之理由及證據：
    訊據被告矢口否認有何過失傷害之犯行，並辯稱：我當時有
    帶狗去豆漿店，告訴人進來後就說我的狗咬到他，他們有三
    個人就把我載到雙和醫院說要驗傷，叫我把錢拿出來，我的
    狗並沒有咬人等語（見易字卷第271、344頁）。然查：
一、上揭犯罪事實，業據證人即告訴人黃鈺婷於警詢、偵訊以及
    審理中證述綦詳（見偵字卷第7-8、11-12、49-51、129-131
    、135-137頁、易字卷第291-296頁），並有證人即豆漿店員
    工曾政穎於偵查中、證人即告訴人弟弟黃星瑋於偵查以及審
    理中證述在卷可佐（見偵字卷第121-123、135-137頁、易字
    卷第297-301頁），復有雙和醫院乙種診斷證明書及告訴人
    提供之傷勢照片、員警110年1月7日職務報告、土城分局110
    年9月2日函暨所附員警110年8月20日職務報告、曾正穎查訪
    表、告訴人急診病例暨護理報告及傷勢測量照片（見偵字卷
    第17、21、101-116、143-145頁）等件在卷為憑，故此部分
    事實，足堪認定。
二、至被告雖以前揭情詞置辯。然查：
（一）告訴人於警詢及偵查證稱：我在永和豆漿店遭狗咬，當時
      跟弟弟一起去吃宵夜，被告坐在豆漿店門的第一桌，牽一
      隻狗，我弟弟先進去，我後來才進去，狗原本蹲在地上，
      我經過的時候狗就爬起來，朝我這裡撲上來往我左大腿外
      側咬，被告當下有把狗拉走，我弟有把我拉開，我覺得很
      痛，我就去廁所看一下腿，狗咬完以後被告一直要離開，
      他說有誠意要解決，但又要帶狗離去，我弟不讓他走，後
      來被告有跟我們去醫院看診，但還是我們自己支付醫藥費
      ，被告也不願意賠償，我們只好一起去警局報案，我當天
      穿長的牛仔褲，可以提供拍照，我在廁所內也有用手機拍
      下自己腿的傷口，被告一下子說狗不是他的，一下子又說
      他的狗不會咬人，我跟被告無怨無仇不可能會去誣告他等
      語（見偵字卷第7-8、11-12、49-51、129-131、135-137
      頁、易字卷第291-296頁），並有告訴人手機內傷口照片
      以及當庭拍攝之牛仔褲破洞照片在卷可稽（見偵字卷第14
      3-145頁），又告訴人所受傷勢為左側大腿擦傷與穿刺傷
      等傷害，有雙和醫院乙種診斷證明書在卷可佐，此均核與
      告訴人指訴遭上開犬隻咬傷之情況相符，故其指訴尚堪採
      信。
（二）又證人黃星瑋於偵查及審理中證稱：我跟告訴人去吃宵夜
      ，被告坐在門口第一桌，狗一開始是趴著，走過去的時候
      狗就突然撲向告訴人，告訴人覺得褲子濕濕的好像有流血
      ，我就叫他去廁所看，被告當下想要離開，我有攔住被告
      ，告訴人說有咬一個洞，我就跟告訴人、被告一起去醫院
      ，被告有說要負責，但是他連醫藥費都不拿出來，後來一
      起去警局，也有給警察拍照，被告都不承認自己的狗有咬
      到人，當下有看到告訴人的褲子破一個小洞，大腿有傷口
      ，並且確實是狗撲上去時我就把告訴人拉開，店家當下並
      沒有過來來關切等語（見偵字卷第135-137頁、易字卷第2
      97-301頁）；復證人曾政穎於偵查中證稱：被告當天有牽
      一隻狗，有牽繩，狗坐在被告旁邊，我有聽到告訴人說他
      被咬，但實際上沒有看到告訴人的傷口，也沒有看到如何
      被咬，告訴人說完以後，被告跟告訴人就在店外講話了，
      當下沒有注意告訴人有沒有去洗手間處理傷口，警察過了
      一個月後來查訪，現場已經沒有監視器畫面了等語（見偵
      字卷第121-123頁），則上開證人等所述經過，均與告訴
      人指訴內容情節大致相符，故告訴人指訴之內容應堪採信
      。衡以告訴人與被告素不相識，告訴人在豆漿店內消費時
      遭被告所有之犬隻咬傷後旋即反應上情，並進入廁所處理
      傷口，拍下傷口照片，已如前述，且由證人黃星瑋在場協
      助與被告溝通後續處理事宜，並非毫無證據空言攀誣被告
      ，且案發後亦立即前往雙和醫院檢驗傷勢，取得診斷證明
      書，觀諸案發後告訴人處理之流程，並無何疑義；則被告
      辯稱：並沒有看到自己的狗咬到告訴人等語，實屬狡辯之
      詞，尚難採信。
三、綜上，被告所辯顯係事後卸責之詞，核無可採，本案事證明
    確，被告犯行，堪以認定。
參、論罪之法律適用及量刑之審酌情形：　　　
一、核被告所為，係犯刑法第284條前段過失傷害罪。
二、爰以行為人之責任為基礎，並審酌被告身為飼主，本應注意
    對所飼養之犬隻予以適當管束並使用防護工具，以免無故咬
    傷他人，竟疏未注意，致其飼養之犬隻咬告訴人，使告訴人
    受有左大腿腿擦傷與穿刺傷之傷害，被告始終否認犯行，且
    迄未與告訴人達成和解，犯後態度難認良好，另考量無前科
    記錄，此有臺灣高等法院被告前案紀錄表1份在卷可證，可
    見其本案所為應是出於一時大意，暨其自述高中肄業、從事
    人力仲介打零工之工作，未婚無子女等語之家庭及經濟環境
    （見易字卷第274頁）等一切情狀，量處如主文所示之刑，
    並諭知易科罰金之折算標準。
據上論斷，應依刑事訴訟法第299條第1項前段，判決如主文。
本案經檢察官楊凱真提起公訴，檢察官張啟聰到庭執行職務。
中　　華　　民　　國　　111 　年　　12　　月　　5 　　日
                  刑事第八庭  法  官  謝茵絜
上列正本證明與原本無異。
如不服本判決，應於判決送達後20日內敘明上訴理由，向本院提
出上訴狀 (應附繕本) ，上訴於臺灣高等法院。其未敘述上訴理
由者，應於上訴期間屆滿後20日內向本院補提理由書「切勿逕送
上級法院」。
                              書記官  王昱平
中　　華　　民　　國　　111 　年　　12　　月　　8 　　日
附錄本判決論罪之法律條文：
中華民國刑法第284條
因過失傷害人者，處6月以下有期徒刑、拘役或5百元以下罰金；
致重傷者，處1年以下有期徒刑、拘役或5百元以下罰金。
從事業務之人，因業務上之過失傷害人者，處1年以下有期徒
刑、拘役或1千元以下罰金；致重傷者，處3年以下有期徒刑、拘
役或2千元以下罰金。